【裁判字號】    99,交抗,1502
【裁判日期】    990705
【裁判案由】    違反道路交通管理處罰條例
【裁判全文】
臺灣高等法院交通事件裁定            99年度交抗字第1502號
抗 告 人即
異 議 人即
受 處 分人  甲○○
上列抗告人因違反道路交通管理處罰條例案件，不服臺灣板橋地
方法院，中華民國99年5月31日裁定（99年度交聲字第950號），
提起抗告，本院裁定如下：
    主  文
原裁定撤銷，發回臺灣板橋地方法院。
    理  由
一、原裁定意旨略以：本件異議人即受處分人甲○○於民國99年
    3月12日18時30分許，騎乘車牌號碼APG-108號重型機車，行
    駛於臺北市○○街，因紅燈左轉昆明街，經臺北市政府警察
    局萬華分局桂林路派出所執勤警員鄭丞佑攔停當場舉發，受
    處分人當場表示拒絕簽名收受，原處分機關交通部公路總局
    台北區監理所板橋監理站乃於99年4月13日以板監裁字第裁
    41-AEY543234號違反道路交通管理事件裁決書（下稱裁決書
    ），依道路交通管理處罰條例第53條第1項、第63條第1項（
    漏引第3款）及違反道路交通管理事件統一裁罰基準表等規
    定，裁處受處分人罰鍰新臺幣1千8百元，並記違規點數3點
    。查受處分人確有於前揭時、地之違規行為，有舉發員警鄭
    丞佑到庭證述，及其所繪之現場圖附卷可稽，原處分機關交
    通部公路總局台北區監理所板橋監理站，予以裁罰，並無違
    誤，異議應予駁回等語。
二、抗告意旨略以：受處分人於原審請求調閱台北市○○街、昆
    明街口之監視錄影畫面，台北市政府交通管制工程處函覆該
    處並無架設攝影機。惟受處分人親赴台北市○○街及廣州街
    查看，確有台北市政府警察局裝設之錄影設備，應向台北市
    政府警察局調閱台北市○○街、昆明街交叉口之監視錄影畫
    面，確認舉發之事實有誤，受處分人並無本件違規事實等語
    。
三、經查：
    受處分人於原審法院聲請調查台北市○○街、廣州街口之監
    視錄影資料，以查明其於99年3月12日18時30分左右有無違
    反號誌紅燈左轉之事實。原審法院亦認有必要，而予以調查
    。惟原審係向台北市交通管制工程處函查監視錄影畫面，經
    台北市交通管制工程處函覆「查本處於旨揭地點並無架設攝
    影機，故無資料可提供」。然依受處分人所提出照片所示，
    台北市○○街、廣州街交叉路口，確有架設監視錄影設備，
    其上並有「台北市政府警察局守護您」之字樣，則上開監視
    錄影設備似由台北市政府警察局所設置，應向台北市政府警
    察局調取監視錄影畫面，以查明受處分人是否有違規之事實
    。是抗告意旨，指摘應調查之證據未予調查，尚非全無理由
    ，應由本院將原裁定撤銷，並發回原審法院詳為查證後另為
    適當之裁定。
四、據上論斷，應依道路交通管理處罰條例第89條，道路交通案
    件處理辦法第26條，刑事訴訟法第413條前段，裁定如主文
    。
中    華    民    國    99    年    7     月    5     日
                  刑事第七庭審判長法  官  宋明蒼
                                  法  官  游紅桃
                                  法  官  趙功恒
以上正本證明與原本無異。
不得再抗告。
                                  書記官  潘文賢
中    華    民    國    99    年    7     月    5     日

司法院資訊處製作；財團法人民間司法改革基金會備份。
